臺灣高等法院高雄分院刑事判決　　　　　　　　　 九十一年度上訴字第八一號
　　上訴人
　　即被告　　甲○○
右上訴人因偽造文書案件，不服臺灣高雄地方法院九十年度易字第三五九四號中華民
國九十一年四月九日第一審判決（起訴案號：臺灣地方法院檢察署九十年度偵字第一
三九三一號），提起上訴，本院判決如左：
    主  文
上訴駁回。
    事  實
本審記載事實與第一審判決書所記載相同，茲引用之。（如附件）。
    理  由
按提起上訴，應自判決送達後十日內為之，刑事訴訟法第三百四十九條定有明文。本
件上訴人係於民國九十一年四月十七日，收受原審法院判決之送達，有送達證書可稽
，其上訴期滿日期適逢例假日，應順延至同年月二十九日上訴期滿（送達處所為高雄
市○○區○○路三八○巷二十六號十四樓之二。無在途期間問題），茲竟遲至同年四
月三十日，始提起上訴，已逾十日期間，按之上開規定，顯屬違背法律上之程式，應
由本院依同法第三百六十七條前段、第三百七十二條，不經言詞辯論，判決如主文。
中      華      民      國    九十一    年      五      月    三十一    日
                              臺灣高等法院高雄分院刑事第二庭
                                  審判長法官  曾永宗
                                        法官  郭玫利
                                        法官  邱永貴
右正本證明與原本無異。
如不服本判決應於收受本判決後十日內向本院提出上訴書狀，其未述上訴理由者，
並得於提起上訴後十日內向本院補提理由書狀（均須按他造當事人之人數附繕本)「
切勿逕送上級法院」。
                                      書記官  梁雅華
中      華      民      國    九十一    年      六      月      四      日
                                                                  Ａ
臺灣高雄地方法院刑事判決                          九十年度易字第三五九四號
    公  訴  人  臺灣高雄地方法院檢察署檢察官
    被      告  甲○○  男  三十七歲（民國○○○年○○月○○日生）
                        居高雄縣鳳山市黃埔新村西四巷四十之十二號
                        送高雄市○○區○○路三八０巷二十六號十四樓之二
                        身分證統一編號：Ｅ一二九四六一三七號
右列被告因偽造文書案件，經檢察官提起公訴（九十年度偵字第一三九三一號），本
院判決如左：
    主  文
甲○○行使偽造私文書，足以生損害於他人，累犯，處有期徒刑月，如易科罰金，
以佰元折算壹日。
甲○○執有之和解書壹紙，交給謝淑燕之和解書貳紙上偽造之「乙○○」之署名、指
印各貳枚，均沒收之。
    事  實
一、甲○○於民國八十四年間因恐嚇取財等案件，經法院判處有期徒刑一年十月確定
    ，於八十六年七月九日執行完畢。猶不知悔改，因乙○○與謝淑燕、蔡志龍間之
    傷害案件（臺灣高雄地方法院檢察署八十八年度偵字第二二五一四號），受乙○
    ○委託協調和解事宜，而於民國八十八年九月二十二日晚上八時許，邀乙○○、
    謝淑燕及其夫吳冠璁在高雄縣鳳山市○○路與自強路口某冰店談和解，雙方對於
    賠償金額爭執不下，乙○○堅持要求謝淑燕賠償其新台幣（下同）九千元，惟甲
    ○○、謝淑燕均認三千元為已足，甲○○遂極力勸說乙○○接受，乙○○不同意
    即離席，詎甲○○竟基於行使偽造私文書之犯意，未經乙○○之同意，即接續於
    和解書三紙上分別偽造乙○○之署名各一枚，並連續按捺右食指指紋各一枚於三
    紙和解書上，交付予不知情謝淑燕二紙而行使之，謝淑燕遂將其中和解書一紙提
    出於臺灣高雄地方法院檢察署前述傷害案件，足以生損害於乙○○之權益。嗣因
    乙○○於前開傷害案件偵訊時否認在和解書上簽名、捺指紋，經臺灣高雄地方法
    院檢察署檢察官將和解書送請內政部警政署刑事警察局鑑定，鑑定結果為甲○○
    右食指指紋，始查知上情。
二、案經臺灣高雄地方法院檢察署檢察官主動簽分偵查起訴。
    理  由
一、訊據被告甲○○對於其未經乙○○授權，自行於三份和解書上接續簽乙○○之署
    名、捺指印等情供承不諱，惟矢口否認有偽造私文書之犯意，辯稱：係乙○○全
    權委託商談和解，乙○○認為賠償三千元太低，不願承認和解書效力等語。經查
    ，右揭事實，業據被告供承：乙○○他中途先行離去，當時尚未談好和解條件，
    他拜託我全權處理，沒有說到簽名蓋指印在和解書的部分，我想說我全權處理，
    所以就在和解書上為他簽名蓋指印，和解書上乙○○簽名及其上的指印他要求賠
    九千元，我我自行衡量傷害發生的經過、謝淑燕的經濟狀況、乙○○有健保，認
    為賠三千元適當，我才協議賠償三千元，我聯絡乙○○，他認為三千元太少，不
    同意，翌日謝淑燕將三千元交給我，乙○○之後就無法聯繫上等語明確，核與被
    害人乙○○於偵訊中之指述情節相符，且經證人謝淑燕到庭結證稱：被告一直勸
    說乙○○，我沒有聽到乙○○答應賠較低的金額，我沒有看到乙○○是不是他親
    自在和解書上簽名蓋印等語，證人即謝淑燕之夫謝冠璁到庭結證稱：當天是被告
    約我與我太太一起去那裡，被告說要談和解，當時另外還有乙○○在場，談何事
    我不太清楚，被告先將和解書的條件寫好後才簽名，我太太接著簽名，後來我們
    回去拿錢，回來後乙○○那欄已經簽好名，我們拿三千元來，我知道乙○○原來
    要多少錢，是被告說要用三千元和解，我沒有當場看到乙○○簽名等語綦詳，而
    和解書上偽簽乙○○署名下指紋，確係被告之右食指指印，亦有內政部警政署刑
    事警察局鑑定書附於偵查卷可佐，足認乙○○不滿和解金額三千元過低，不同意
    以此條件和解，觀之和解書始終未記載和解金額即明，是被告猶簽署乙○○署名
    、捺指印於其上，偽以乙○○同意以此條件和解，並交謝淑燕持以行使至為灼然
    ，此外，復有和解書一紙附於偵查卷可稽。被告所辯無行使偽造私文書之犯意，
    不足採信，本件事證已臻明確，被告上開犯行洵堪認定。
二、核被告乙○○所為，係犯刑法第二百十六條、第二百十條之行使偽造私文書罪。
    其偽造署名及偽捺指紋之行為，均為偽造私文書之部分行為，而偽造私文書之低
    度行為，復為行使偽造私文書之高度行為所吸收，均不另論罪。公訴意旨認被告
    僅係犯刑法第二百十七條第一項之偽造署押罪，所認顯有未洽，惟起訴之基本社
    會事實相同，爰依法變更起訴法條，併予敘明。被告先後三次於和解書上偽簽乙
    ○○之署名、捺指印之行為，顯係基於同一偽造私文書犯意下之接續行為，僅侵
    害一個法益，只論以一罪。又被告前因恐嚇取財等案件，經最高法院判處應執行
    有期徒刑一年十月確定，於八十六年七月九日執行完畢，有台灣高等法院被告全
    國前案紀錄表及台灣高雄地方法院檢察署刑案資料查註紀錄表可按，其於有期徒
    刑執行完畢後五年以內再犯有期徒刑以上之罪，為累犯，應依法遞加重其刑。爰
    審酌被告有恐嚇取財、傷害、盜匪、妨害家庭、毒品等前科，素行不佳，此次因
    受乙○○委託與謝淑燕協調和解事宜，過度投入撮合雙方和解，偽簽乙○○之署
    名、捺指印於和解書上，交謝淑燕以行使之，致被害人乙○○受有損害，雖無私
    圖，惟亦構成犯罪，然犯罪後尚能坦認犯行，頗具悔意等一切情狀，量處如主文
    所示之刑。又按刑法第四十一條，已於九十年一月十日修正公布，並於同月十二
    日施行，其第一項前段規定為「犯最重本刑為五年以下有期徒刑之罪，而受六月
    以下有期徒刑或拘役之宣告，因身體、教育、職業或家庭之關係或因其他正當事
    由，執行顯有困難者，得以一元以上三元以下折算一日，易科罰金。」，本件被
    告犯罪後，上開犯行，已變更屬得易科罰金之罪，依最高法院二十四年七月刑庭
    總會決議，易科罰金之事項，應依刑法第二條第一項之規定，適用修正後之刑法
    第四十一條之新法，本件爰諭知易科罰金折算標準，以資懲儆。另被告交付予謝
    淑燕和解書二紙，雖係被告供犯罪所用之物，惟被告已交付予謝淑燕，已非被告
    所有之物，且非違禁物，爰不為沒收之諭知，至其上偽造「乙○○」之署名、指
    紋計各二枚，均應依刑法第二百十九條之規定，宣告沒收之。被告執有之和解書
    一紙，係被告供犯罪所用之物，且為被告所有，應依刑法第三十八條第一項第二
    款宣告沒收。
據上論斷，應依刑事訴訟法第二百九十九條第一項前段、第三百條，刑法第二條第一
項前段、第二百十六條、第二百十條、第四十一條第一項、第四十七條、第三十八條
第一項第二款、第二百十九條，罰金罰鍰提高標準條例第二條，判決如主文。
中      華      民      國      九十一      年      四      月    九    日
                                  臺灣高雄地方法院刑事第一庭
                                            法  官    郭貞秀
右正本證明與原本無異。
如不服本判決，應於判決送達後十日內，向本院提出上訴狀。
                                            書記官    黃意雯
中      華      民      國      九十一      年      四      月    十    日
